【裁判字號】    94,上更(一),143
【裁判日期】    950821
【裁判案由】    清償借款
【裁判全文】
臺灣高等法院民事裁定               94年度上更(一)字第143號
上  訴  人  新企科技服務股份有限公司
法定代理人  丁○○
訴訟代理人  吳旭洲律師
            吳宗輝律師
            李依蓉律師
被  上訴人  唯捷企業股份有限公司
法定代理人  甲○○
訴訟代理人  吳永發律師
複  代理人  黃廷維律師
右  一  人
複  代理人  陳啟昌律師
當事人間清償借款事件，上訴人對於中華民國92年12月31日臺灣
板橋地方法院92年度訴字第1354號第一審判決提起上訴，並經最
高法院第一次發回審理，本院裁定如下：
    主  文
上訴駁回。
第二審及發回前第三審訴訟費用由上訴人負擔。
    理  由
一、上訴人之法定代理人原為林錦銘，嗣於民國94年1月26日變
    更為丁○○，此有工商電子閘門查詢系統資料附卷可稽（見
    本院卷73頁至75頁），並經其具狀聲明承受訴訟（見本院卷
    第27頁），核無不合，應予准許。
二、按當事人提起第二審上訴，應於第一審判決正本送達後20日
    之不變期間內為之；又提起上訴如逾上訴期間者，原法院應
    以裁定駁回之，如原法院未為駁回，第二審法院亦應以上訴
    不合法而為駁回上訴之裁定，民事訴訟法第440條、第442條
    第 1項、第444條第1項分別定有明文。查本件第一審判決正
    本，係於民國93年1月9日送達於上訴人起訴狀陳報之送達處
    所即台北縣汐止市○○○路○段75號16 樓，由其受僱人乙○
    ○蓋用上訴人公司收發章予以收受，有原法院送達證書 1紙
    在卷可稽（見原法院卷(二)第129頁 ）。而乙○○當時係上訴
    人公司僱用之總機，雖由新企集團下之新企電子工程股份有
    限公司為其投保全民健康保險，並支付其薪資；惟乙○○當
    時負責新企集團下包含上訴人公司在內之 6家公司收發信件
    及接聽電話等工作，同時保管該 6家公司收文章等情，業據
    證人乙○○到庭結證明確 (見本院卷第69頁 )，而上訴人對
    於證人上開證述內容亦不爭執，堪信為實在。揆諸民事訴訟
    法第137條第1項規定，已發生送達判決之效力。
三、上訴人雖辯稱：第一審判決書於93年1月9日之送達係直接向
    上訴人公司為之，並非送達於指定送達代收人「丙○○」，
    不生合法送達效力云云。惟按當事人經指定送達代收人，向
    受訴法院陳明者，依民事訴訟法第133條第1項規定，固應向
    該代收人為送達，但向該當事人為送達既於該當事人並無不
    利，即非法所不許 (最高法院26年度渝抗字第 502號判例參
    照 )。準此，本件上訴人於原審起訴時，固於起訴狀指定送
    達代收人「丙○○」，惟原審仍非不得對於上訴人為送達，
    至為灼明。故上訴人此部分辯解，委無可取。則上訴期間自
    第一審判決送達之翌日即93年 1月10日起算，扣除在途期間
    ，算至93年2月3日即已屆滿；而上訴人遲至93年2月5日始提
    起第二審上訴 (見本院前審卷第7頁)，已逾20日之上訴期間
    ，依上開法文規定，其上訴即非合法，應予駁回。
四、據上論結，本件上訴為不合法，爰裁定如主文。
中    華    民    國    95    年    8     月    21    日
                    民事第十庭
                        審判長法  官  阮富枝
                              法  官  陳財旺
                              法  官  吳麗惠
正本係照原本作成。
如不服本裁定，應於收受送達後10日內向本院提出抗告狀，並應
繳納抗告費新台幣１千元。
中    華    民    國    95    年    8     月    21    日
                              書記官  陶美玲


司法院資訊處製作；財團法人民間司法改革基金會備份。
